Marine GIROUX Conceptrice Développeuse d'Applications

n recherche d'alternance Bac+4

Qui suis-je?

Après 13 années d'expérience dans l'industrie, je me suis engagée dans une reconversion professionnelle en tant que Conceptrice Développeuse d'Applications. Forte d'une formation de 6 mois et d'un stage de 2 mois en développement Web et Web Mobile, je suis désormais à la recherche d'une opportunité d'alternance d'une durée d'un an afin de poursuivre mon parcours à l'école ENI.

Informations

Nom: Marine GIROUX

67 rue de Carquefou - 44470 Thouaré Sur Loire Adresse:

Téléphone : 06.86.67.77.57

Mail: marinegiroux71@gmail.com

Permis: B et Véhicule

in https://www.linkedin.com/in/marine-giroux

Expériences professionnelles



Développeuse full stack

Fabera - Nantes 44

18/03/2023 - 10/05/2024 - Stage fin de formation

Environnement Technique: JS, TypeScript, React, NestJs, PostgreSQL, VS Code, Git

- Refonte et modernisation de l'inscription au site Fabera
- · Refonte et modernisation de l'envoi des devis, avec possibilité de personnalisation des emails et ajout de pièces



Période de Mise en Situation en Milieu Professionnel (PMSMP)

Aquil'App - Saint-Herblain 44

09/09/2021 - 10/09/2021

• Initiation et observation du métier de développeur Web

PÖLYSOUDE

Controleuse Qualité - POLYSOUDE - Nantes 44

Janvier 2019 - Septembre 2023
 Contrôle dimensionnel, gestion des non-conformités, recherche de solution d'amélioration



Technicienne Opérateur Laser - LASER TEAM - Saint Herblain 44

• Programmation sur machine découpe et gravure laser. Organisation du travail au sein de l'atelier: répartition des tâches, gestion



Programmeuse découpe laser - SE.B.S. - Malville 44

· Programmation sur machine découpe laser. Organisation du travail au sein de l'atelier : répartition des tâches, gestion des délais.



Opératrice CN / Controleuse Qualité - PROLANN - Lannion 22

Octobre 2010 - Décembre 2012

Usinage sur centres numérique et conventionnels. Contrôle dimensionnel des pièces.

Formation



D2WM - (Développeur Web et Web Mobile)

ENI Ecole informatique - Nantes 44

25/09/2023 - à ce jour

Préparation au titre « Développeur Web et Web Mobile » homologué par l'Etat, niveau 5 (Bac +2)

- · Développement d'un jeu de Mémory avec HTML, CSS et javascript
- · Développement d'un site d'enchères sous Java Spring Boot et SQL Server : application web organisée en couches.
- · Analyse, conception et développement d'un site d'organisation d'évènements avec PHP et MySQL.



BTS IPM (Industrialisation des produits mécaniques)

Lycée Camille Claudel - Digoin 71

2009-2010



BAC STI GM (Génie Mécanique)

Lycée Camille Claudel - Digoin 71 2005-2008

Compétences informatique

Langages: Front







нтмі 5

TypeScript



Back













Boot

IDE:







VS Code

PHPStorm

Bases de données :







Server

Outils:



Centres d'intérêt







Randonnées

Lettre de recommandation de Marine Giroux

Fabera a accueilli Marine en stage pendant 2 mois.

Elle a travaillé notamment sur le parcours d'inscription à la plateforme, sur la réalisation d'une page de support, ainsi que sur la mise en place d'une fonctionnalité d'envoi de mail personnalisé.

J'ai été très satisfait de son travail. Elle a été autonome et a su s'adapter rapidement à notre environnement de travail. J'ai apprécié son sérieux, et son envie de progresser face à des technologies qu'elle a du apprendre et maitriser dans un délai court. Marine a été force de proposition sur chaque fonctionnalité qu'elle a développé en ayant en tête l'expérience utilisateur. Elle a su être à l'écoute de nos besoins et a su s'adapter à nos contraintes.

Je recommande Marine pour son sérieux, sa capacité d'adaptation et son envie de progresser. J'aurais apprécié prendre Marine en alternance si notre Roadmap avait couvert plus de fonctionnalités de software engineering (vs de la data science actuellement).

Guillaume Piedigrossi, CTO de Fabera 06.47.88.31.86